---
title: "Proje Rapor: Emre Gergin 200401015"
output:
  html_document:
    df_print: paged
---

# Q3: Veri Seti Keşifsel Analizi

```{r echo=FALSE, message=FALSE, warning=FALSE}
# Verisetini oku
data <- read.csv("./players_data.csv")
```

Kullanılan veri seti Kaggle web sitesinden indirilmiştir. Aşağıda bu veri setinin bağlantısı bulunmaktadır:

* [Football Players' Stats and Market Values](https://www.kaggle.com/datasets/hiusanmaz/football-players-dataset)

Bu veri seti **readr::read_csv()** fonksiyonu kullanılarak **`r class(data)[[1]]`** tipinde bir değişkene atanmıştır. Veri boyutları ve veri setinin görsel hali ise aşağıdaki gibidir:

**Football Players' Stats**

* Satır Sayısı: `r nrow(data)`
* Sütun Sayısı: `r ncol(data)`
* Kullanılacak Sütunlar: (Name, Club, GamesPlayed, Goals, Assists, Value)

```{r echo=FALSE, message=FALSE, warning=FALSE}
data
```

Veri seti incelendiğinde, ele alınan problem için bulunması gerekmeyen sütunlar olduğu görülmektedir.

Bu projede **Football Players' Stats** veri seti içerisinden bazı sütunlar çekilecek olup daha sade veriler elde edilecektir.

```{r echo=FALSE, message=FALSE, warning=FALSE}
library(dplyr)

data <- select(data, Name, Club, GamesPlayed, Goals, Assists, Value)
```
